【裁判字號】    90,簡上,112
【裁判日期】    901205
【裁判案由】    給付票款
【裁判全文】
臺灣新竹地方法院民事判決  九十年度簡上字第一一二號
    上  訴  人  乙○○
    被上訴人    甲○○○
右當事人間請求給付票款事件，上訴人對於中華民國九十年六月二十二日本院竹東簡
易庭九十年度竹東簡字第四四號第一審判決提起上訴，本院判決如左：
    主      文
上訴駁回。
第二審訴訟費用由上訴人負擔。
    事實及理由
一、被上訴人主張：其持有上訴人簽發發票日為八十九年十一月三十日，付款人為中
    國農民銀行竹東分行，支票面額為新台幣（下同）十三萬元支票一紙（下簡稱系
    爭支票），屆期提示，竟未獲付款，嗣本件票款獲得部分清償，上訴人尚欠票款
    八萬三千二百元。又上訴人雖辯稱系爭支票係遭其女婿謝來寶所盜蓋印章而簽發
    云云，被上訴人予以否認，縱認屬實，被上訴人亦不知該情，上訴人即不得執此
    用以對抗被上訴人。為此，本於票據關係請求上訴人給付票款八萬三千二百元，
    及自八十九年十一月三十日起至清償日止，按年息百分之六計算之利息等情，並
    聲明駁回上訴人之上訴。
二、上訴人則以：系爭支票發票人欄下之印章確為其所有，但系爭支票乃其女婿謝來
    寶盜用其印章擅自簽發，持以向被上訴人借款，雖被上訴人不知支票係謝來寶盜
    蓋印文所簽發，然依法被上訴人亦應向謝來寶求償，向其請求並無理由等語置辯
    ，並聲明（一）原判決廢棄；（二）駁回被上訴人在原審之訴。
三、法院之判斷：
（一）被上訴人主張之前揭事實，業據提出與所述相符之原支票、退票理由單各一件
      為證，上訴人亦自認系爭支票上之發票人欄下之印章為其所有（見原審九十年
      四月十三日言詞辯論筆錄）。雖上訴人抗辯稱系爭支票乃其女婿謝來寶盜用其
      印章擅自簽發云云，然經原審及本院數次依上訴人提供之住址傳喚證人謝來寶
      ，證人謝來寶迄未到庭，作何有利於上訴人上開答辯之陳述，此外，上訴人復
      未能舉證以實其說，依此，上訴人上開所辯乙節，已難以成立。況縱認上訴人
      辯稱系爭支票係遭謝來寶盜蓋印文所簽發之情屬實，惟被上訴人否認知悉該情
      ，而上訴人於本院言詞辯論期日時，亦自承被上訴人並不知該情，則依票據法
      第十四條第一項規定之反面解釋，被上訴人自仍得主張對上訴人，已合法取得
      票據上之權利。
（二）按發票人應照支票文義擔保支票之支付，此觀諸票據法第一百二十六條規定自
      明。本件上訴人既為系爭支票之發票人，自當負付款之責，從而被上訴人依據
      票據之法律關係，請求上訴人給付積欠之票款八萬三千二百元，及自提示日即
      八十九年十一月三十日起至清償日止，按年息百分之六計算之利息，即屬合法
      有據，應予准許，並應另依民事訴訟法第三百八十九條第一項第四款之規定，
      依職權宣告假執行。
（三）從而，原審為上開之判決，並因屬命清償票據上債務之判決，而依民事訴訟法
      第三百八十九條第一項第四款之規定，一併依職權宣告假執行，於法核無不合
      ，上訴意旨指摘原判決不當，求予廢棄改判，為無理由，應駁回其上訴。
四、據上論結，本件上訴為無理由，依民事訴訟法第四百三十六條之一第三項、第四
    百四十九條第一項、第七十八條，判決如主文。
中      華      民      國    九十      年    十二      月    五        日
                                  臺灣新竹地方法院民事第一庭
~B審判長法      官  蔡孟芳
~B      法      官  張宏節
~B      法      官  鄭政宗
右為正本係照原本作成。
本判決不得上訴。
~B法院書記官  王恬如
中      華      民      國    九十      年    十二      月    五        日


司法院資訊處製作；財團法人民間司法改革基金會備份。
